臺灣高雄地方法院刑事簡易判決　　　　　99年度簡字第1574號
聲　請　人　臺灣高雄地方法院檢察署檢察官
被　　　告　陳秀慧
選任辯護人　柳聰賢律師
被　　　告　許雅茹
　　　　　　范更生
　　　　　　柯育添
上列被告因賭博案件，經檢察官聲請以簡易判決處刑（99年度偵
字第28619 號），本院判決如下：
    主      文
陳秀慧、許雅茹、范更生共同犯賭博罪，各處罰金新臺幣壹萬元
，如易服勞役，均以新臺幣壹仟元折算壹日。扣案如附表編號1
至編號39所示之物，均沒收。
柯育添犯賭博罪，處罰金新臺幣仟元，如易服勞役，以新臺幣
壹仟元折算壹日。扣案如附表編號1 至編號18、編號36至編號40
所示之物，均沒收。
    事實及理由
一、本件犯罪事實及證據，除犯罪事實欄一第1～4行「受僱於劉
    凱琳 (為址設高雄縣燕巢鄉○○路623巷33 號『岡燕城電子
    遊藝場』負責人，另行偵辦中) ，共同意圖營利而提供賭博
    場所及聚眾賭博之犯意」應更正為「受僱於劉凱琳（為址設
    高雄市○○區○○路623 巷33號『岡燕城電子遊藝場』負責
    人，領有電子遊戲場業營業級別證，所涉賭博犯行宜由檢察
    官另行偵處，詳如後述），共同基於賭博之犯意聯絡」、末
    段8 行應更正為「並扣得如附表所示之物」，並將附表補充
    如後；證據部分另補充「高雄縣政府電子遊戲場業營業級別
    證」、「證人即共同被告陳秀慧、許雅茹、范更生、柯育添
    於本院之供述及具結證述」及「證人劉凱琳於本院訊問時之
    具結證述」外，餘均引用檢察官聲請簡易判決處刑書所載（
    如附件）。
二、核被告陳秀慧、許雅茹、范更生及柯育添所為，均係犯刑法
    第266條第1項前段之賭博罪。被告陳秀慧、許雅茹、范更生
    就上開犯行，與上開遊藝場之負責人劉凱琳間有犯意聯絡及
    行為分擔，均為共同正犯。又被告陳秀慧、許雅茹、范更生
    自民國98年某日起至99年8 月31日為警查獲時止，所為之多
    次賭博行為，均係基於同一賭博之決意，而於密切接近之時
    、地反覆持續為之，依社會通念，於客觀上符合反覆、延續
    性之行為特徵，在刑法評價上，應成立集合犯而論以一罪。
    爰審酌被告陳秀慧、許雅茹、范更生受僱於擺設賭博性電子
    遊戲機台之遊藝場內，擔任開分、洗分、櫃檯及換取賭金之
    工作，助長大眾投機僥倖心理，影響社會良善風氣，所為至
    屬不該，惟渠等3 人係受負責人劉凱琳之僱傭指示，參與情
    節較輕，另被告柯育添於公共場所賭博財物，損及社會風氣
    ，所為亦屬不該，復衡酌被告4 人均坦承犯行，且被告許雅
    茹、范更生、柯育添均無前案紀錄、被告陳秀慧則無因犯罪
    經科刑之紀錄，有臺灣高等法院被告前案紀錄表4 份存卷可
    查，兼衡渠等之智識程度與生活狀況等上開被告個人具體之
    行為人責任基礎之一切情狀，分別量處如主文所示之刑，併
    均諭知易服勞役之折算標準。
三、復按刑法第266 條第2 項為同法第38條之特別規定，祇要係
    當場賭博之器具、在賭檯或兌換籌碼處之財物，不問屬於犯
    人與否，皆應依該條項規定宣告沒收，且擺設電動賭博機賭
    博行為與一般賭博行為不同，擺設人每日開機營業時起，即
    處於隨時供不特定賭客投幣與其對賭之狀態，就擺設人而言
    ，每日一旦開機營業，即認應已開始賭博行為，是既係營業
    時為警查獲，不論查獲時有無賭客在場賭博，查扣之賭博性
    電玩機具均屬當場賭博之器具，應依刑法第266 條第2 項沒
    收之，司法院（82）廳刑一字第883 號、司法院（78）廳刑
    一字第1692號函文研究意見參照。是扣案如附表編號1 至15
    號之電子遊戲機台共50台（含IC版共71塊）、編號16至18號
    及編號36號所示之物，係當場賭博之器具，而附表編號37至
    39號所示之物，則係在櫃檯或兌換籌碼處之財物，均應依刑
    法第266 條第2 項規定，不問屬於犯人與否，均於被告4 人
    主文項下宣告沒收。又扣案如附表編號19至35號所示之物，
    均為前開遊藝場負責人劉凱琳所有，供其與被告陳秀慧、許
    雅茹、范更生共犯本罪所用及預備供犯罪所用之物，業據上
    開被告3 人供承及證人劉凱琳證述在卷，爰依刑法第38條第
    1 項第2 款規定，於被告陳秀慧、許雅茹、范更生3 人之主
    文項下宣告沒收。另扣案如附表編號40所示之物，則係被告
    柯育添所有犯本罪所得之物，應依刑法第38條第1 項第3 款
    之規定，於被告柯育添主文項下宣告沒收。
四、至聲請簡易判決處刑意旨固以：被告陳秀慧、許雅茹、范更
    生於上開時、地，提供賭博性電子遊戲機台與人對賭財物，
    因認被告3 人所為另涉犯刑法第268 條前段之意圖營利供給
    賭博場所罪等語。惟按刑法之意圖營利供給賭博場所罪，除
    行為人主觀上之營利意圖外，其營利之來源必與供給賭博場
    所罪之客觀構成要件行為相結合，始克相當之；即單純因供
    給賭博場所而牟利，例如抽頭，或變相以收取清潔費、茶水
    費等名目為之，倘獲利之來源取決於賭博本身之輸贏，乃仰
    賴賭博之射倖性與或然率，即是否輸贏仍未定，自非該當刑
    法第268 條意圖營利之構成要件（臺灣高等法院高雄分院95
    年度上易字第798 號、96年度上易字第12號判決要旨參照）
    。易言之，刑法第268 條所規定之圖利供給賭場罪，行為人
    所圖得之利益，即係「提供賭博場所」之直接對價，至賭博
    之財物輸贏，繫於射倖性質，並非刑法第268 條所規定之「
    意圖營利」，尚難以參與賭博之行為人，主觀上有參與賭博
    贏取財物之意圖，客觀上並有邀集他人至其提供之場所賭博
    財物之行為，即認其行為已該當於刑法第268 條之圖利供給
    賭場罪或圖利聚眾賭博罪之犯罪構成要件。又在店家擺設電
    動賭博機具供人投幣玩樂，縱依該機器之設計結構，店家之
    勝率較高，惟其輸贏之或然率仍屬不確定，其性質係以該機
    器代替自己，與人在公眾得出入之場所賭博，與意圖營利供
    給賭博場所或聚眾賭博，係由他人賭博不同，且擺設電動賭
    博機具供人玩樂，店家仍係憑偶然之事實以決定財物之得喪
    ，並無何從中抽取金錢圖利之情形，與刑法第268 條意圖營
    利之要件尚屬有間。是本件被告陳秀慧、許雅茹、范更生利
    用賭博性電子遊戲機具不確定之輸贏機率，與不特定之賭客
    賭博財物，以該賭博性電子遊戲機出現之偶然事實決定勝負
    ，性質上係利用賭博性電子遊戲機，與不特定之賭客對賭，
    尚難認係基於營利之意圖，應認無從成立刑法第268 條前段
    之意圖營利供給賭博場所罪；本院原應就此部分另為無罪之
    諭知，惟聲請意旨認此部分與前揭論罪科刑之罪間有想像競
    合犯之裁判上一罪關係，爰不另為無罪之諭知，併此敘明。
五、末查，被告陳秀慧、許雅茹、范更生係與劉凱琳共同為本件
    賭博犯行乙節，業如前述，是劉凱琳不無涉犯刑法第266 條
    第1 項前段之賭博罪嫌，然此部分既未據檢察官聲請簡易判
    決處刑，本院自無從審理，而宜由檢察官另為適法之處理，
    附此敘明。
六、依刑事訴訟法第449 條第1 項前段、第3 項，第450 條第 1
    項、第454 條第2 項，刑法第28條、第266 條第1 項前段、
    第2項、第42條第3項前段、第38條第1項第2款、第3 款，刑
    法施行法第1條之1第1項、第2項前段，逕以簡易判決處刑如
    主文。
七、如不服本判決，應於判決送達後10日內，向本院提出上訴狀
    。
中    華    民    國  100     年    1     月    25    日
                  高雄簡易庭  法  官  陳薏
以上正本證明與原本無異。
如不服本判決，應於送達之日起10日內向本院提出上訴書狀。
中    華    民    國  100     年    1     月    25    日
                              書記官  戴金龍
附錄本案論罪科刑法條：
刑法第266條：
在公共場所或公眾得出入之場所賭博財物者，處1000元以下罰金
。但以供人暫時娛樂之物為賭者，不在此限。
當場賭博之器具與在賭檯或兌換籌碼處之財物，不問屬於犯人與
否，沒收之。
附表：
┌───┬─────────┬───────────┐
│ 編號 │扣 案 物 品 名 稱 │數              量    │
├───┼─────────┼───────────┤
│  1   │5PK電玩機台       │肆台（含IC板肆塊）    │
├───┼─────────┼───────────┤
│  2   │99天王電玩機台    │貳台（含IC板貳塊）    │
├───┼─────────┼───────────┤
│  3   │國王7PK電玩機台   │貳台（含IC板貳塊）    │
├───┼─────────┼───────────┤
│  4   │滿貫大亨電玩機台  │台（含IC板塊）    │
├───┼─────────┼───────────┤
│  5   │星鑽97電玩機台    │拾貳台（含IC板拾貳塊）│
├───┼─────────┼───────────┤
│  6   │皇冠霹靂馬電玩機台│壹台（含IC板玖塊）    │
├───┼─────────┼───────────┤
│  7   │超悟空電玩機台    │柒台（含IC板柒塊）    │
├───┼─────────┼───────────┤
│  8   │戰國風電玩機台    │壹台（含IC板玖塊）    │
├───┼─────────┼───────────┤
│  9   │HUGA電玩機台      │貳台（含IC板貳塊）    │
├───┼─────────┼───────────┤
│  10  │金牌虎王電玩機台  │貳台（含IC板貳塊）    │
├───┼─────────┼───────────┤
│  11  │PAKEMON電玩機台   │壹台（含IC板壹塊）    │
├───┼─────────┼───────────┤
│  12  │中國象棋電玩機台  │壹台（含IC板陸塊）    │
├───┼─────────┼───────────┤
│  13  │皇冠迷13電玩機台  │伍台（含IC板伍塊）    │
├───┼─────────┼───────────┤
│  14  │鑽石賓果電玩機台  │陸台（含IC板陸塊）    │
├───┼─────────┼───────────┤
│  15  │獵豹電玩機台      │壹台（含IC板壹塊）    │
├───┼─────────┼───────────┤
│  16  │寄分卡（1000分）  │陸拾貳張              │
├───┼─────────┼───────────┤
│  17  │寄分卡（500分）   │肆拾貳張              │
├───┼─────────┼───────────┤
│  18  │寄分卡（100分）   │拾捌張              │
├───┼─────────┼───────────┤
│  19  │數位相機          │壹台                  │
├───┼─────────┼───────────┤
│  20  │計算機            │壹台                  │
├───┼─────────┼───────────┤
│  21  │電話機            │壹台                  │
├───┼─────────┼───────────┤
│  22  │營收日報表        │伍張                  │
├───┼─────────┼───────────┤
│  23  │出勤卡            │貳張                  │
├───┼─────────┼───────────┤
│  24  │業績本            │壹本                  │
├───┼─────────┼───────────┤
│  25  │店內機台交接表    │貳張                  │
├───┼─────────┼───────────┤
│  26  │本日營收表        │壹張                  │
├───┼─────────┼───────────┤
│  27  │領薪資表          │壹張                  │
├───┼─────────┼───────────┤
│  28  │本日電腦報表      │張                  │
├───┼─────────┼───────────┤
│  29  │交接表            │伍張                  │
├───┼─────────┼───────────┤
│  30  │監視器主機        │壹台                  │
├───┼─────────┼───────────┤
│  31  │畫面分割器        │壹台                  │
├───┼─────────┼───────────┤
│  32  │監視器螢幕        │壹台                  │
├───┼─────────┼───────────┤
│  33  │日報表主機        │壹台                  │
├───┼─────────┼───────────┤
│  34  │印表機            │壹台                  │
├───┼─────────┼───────────┤
│  35  │監視器鏡頭        │支                  │
├───┼─────────┼───────────┤
│  36  │代幣              │捌佰捌拾枚          │
├───┼─────────┼───────────┤
│  37  │現金（櫃檯內）    │新臺幣肆萬玖仟元      │
├───┼─────────┼───────────┤
│  38  │現金（自陳秀慧身上│新臺幣柒仟佰元      │
│      │扣得）            │                      │
├───┼─────────┼───────────┤
│  39  │現金（自范更生身上│新臺幣萬元          │
│      │扣得）            │                      │
├───┼─────────┼───────────┤
│  40  │現金（自柯育添身上│新臺幣壹萬元          │
│      │扣得）            │                      │
└───┴─────────┴───────────┘
附件：
臺灣高雄地方法院檢察署檢察官聲請簡易判決處刑書
                                     99年度偵字第28619號
    被      告  陳秀慧  女  26歲（民國○○年○○月○日生）
                        住高雄縣大社鄉○○路220巷26號
                        居高雄縣岡山鎮○○路62號
                        國民身分證統一編號：Ｚ000000000號
                許雅茹  女  22歲（民國○○年○月○○日生）
                        住高雄縣阿蓮鄉○○路627號
                        國民身分證統一編號：Ｚ000000000號
                范更生  男  59歲（民國○○年○月○○日生）
                        住高雄縣岡山鎮○○路6號4樓之2
                        國民身分證統一編號：Ｚ000000000號
                柯育添  男  36歲（民國○○年○月○日生）
                        住高雄縣岡山鎮○○街80巷10號
                        國民身分證統一編號：Ｚ000000000號
上列被告等因賭博案件，業經偵查終結，認為宜聲請以簡易判決
處刑，茲將犯罪事實及證據並所犯法條分敘如下：
        犯罪事實
一、陳秀慧、許雅茹、范更生3人，自民國98年間起，受僱於劉
    凱琳(為址設高雄縣燕巢鄉○○路623巷33號「岡燕城電子遊
    藝場」負責人，另行偵辦中)，共同意圖營利而提供賭博場
    所及聚眾賭博之犯意，在公眾得出入之上址遊藝場內，由劉
    凱琳擺設如附表所示之電玩機台共50台，聚集不特定之人賭
    博財物，由陳秀慧擔任櫃檯及開分、洗分工作，許雅茹負責
    該遊藝場釣蝦池及櫃檯工作，范更生則於收到櫃檯通知後，
    交付金錢予客人，以共同從事賭博行為。其賭博方法為，賭
    客先以現金持向開分員換取再玩卡作為賭博籌碼，再投注與
    機台對賭，如押中，則可得機台顯示倍數之分數（視機種不
    同而有不同比例，該店內電玩機台比例分別為1：1及1：2）
    ；如未押中，則其所下賭注歸店家所有，賭客不續玩時，則
    可將紀錄輸贏累計之再玩卡寄放於櫃檯，並示意店內洗分員
    洗分，員工視再玩卡上紀錄分數換算成現金，並以店內分機
    電話通知范更生，由范更生持現金走出店外交付予賭客，藉
    以規避查察。嗣有賭客柯育添基於賭博之犯意，於99年8月
    31日15時許，在上開遊藝場內，以前開方式賭玩「中國象棋
    」（比例1：1，每開100元螢幕顯示100分）、「戰國風雲」
    （比例1：2，每開100元螢幕顯示200分）等電玩機台，迄至
    同日16時許柯育添結束把玩時，其尚餘10000分之再玩卡，
    柯育添乃至櫃臺向陳秀慧表示欲洗分，陳秀慧遂示意柯育添
    至店外，並由許雅茹以店內分機電話通知范更生，由范更生
    持現金至店外，將新臺幣（下同）1萬元在店外交予柯育添
    ，而為現場埋伏之高雄縣政府警察局岡山分局員警當場查獲
    ，並持貴院99年聲搜字第001361號搜索票搜索上址，在店內
    扣得附表所示電玩機台50台（含IC板共71塊）、再玩卡142
    張（1000分62張、500分42張、100分38張）、賭資9萬6300
    元、代幣883枚、數位相機1台、計算機1台、營收日報表5張
    、出勤卡2張、業績本1本、店內機台交接表2張、本日報表1
    張、領薪資表1張、本日電腦報表3張、監視器主機1台、畫
    面分割器1台、監視器螢幕1台、日報表主機1台、印表機1台
    、監視器鏡頭3支、交接表3張、電話機1台等物。
二、案經高雄縣政府警察局岡山分局報告偵辦。
        證據並所犯法條
一、證據清單及待證事實
    ┌───┬───────┬────────────┐
    │ 編號 │證  據  名  稱│  待    證    事    實  │
    ├───┼───────┼────────────┤
    │ (一) │被告陳秀慧於警│證明其在上開遊藝場內擔任│
    │      │詢及偵訊中之供│櫃檯及開分、洗分工作，並│
    │      │述            │於上開時地為柯育添洗分之│
    │      │              │事實                    │
    ├───┼───────┼────────────┤
    │ (二) │被告范更生於警│證明其在上開遊藝場外之停│
    │      │詢及偵訊中之供│車場交付賭金1 萬元予柯育│
    │      │述            │添之事實                │
    ├───┼───────┼────────────┤
    │ (三) │被告柯育添於警│1.證明其在上開遊藝場內以│
    │      │詢及偵訊中之供│  上開方式賭博之事實    │
    │      │述及其作為證人│2.證明陳秀慧在上開遊藝場│
    │      │結證之證述    │  內擔任洗分工作並於上開│
    │      │              │  時地示意其至店外拿賭金│
    │      │              │  之事實                │
    │      │              │3.證明范更生於上開日期交│
    │      │              │  付其賭金1萬元之事實   │
    ├───┼───────┼────────────┤
    │ (四) │證人即同案被告│1.證明范更生交付賭金1萬 │
    │      │陳秀慧、范更生│  元予柯育添之事實      │
    │      │、柯育添結證之│2.證明許雅茹打電話通知范│
    │      │證述          │  更生交付金錢予賭客柯育│
    │      │              │  添之事實              │
    │      │              │3.證明陳秀慧擔任開分、洗│
    │      │              │  分及櫃檯工作之事實    │
    ├───┼───────┼────────────┤
    │ (五) │附表所列之扣案│證明上開遊藝場內擺設電玩│
    │      │電玩機台      │機台聚集不特定之人在店內│
    │      │              │賭博財物之事實          │
    ├───┼───────┼────────────┤
    │ (六) │犯罪事實欄所列│證明犯罪事實欄所列被告等│
    │      │之其他扣案物品│4人之犯罪事實           │
    ├───┼───────┼────────────┤
    │ (七) │現場照片132張 │同上                    │
    └───┴───────┴────────────┘
三、核被告陳秀慧、許雅茹、范更生所為，均係犯刑法第266條
    第1項之賭博罪嫌及同法第268條之意圖營利供給賭博場所罪
    嫌；被告柯育添所為，則係犯刑法第266條第1項之賭博罪嫌
    。被告陳秀慧、許雅茹、范更生3人就上揭犯行，有犯意聯
    絡及行為分擔，請依共同正犯論處。又其等所犯上開2罪，
    係一行為而觸犯數罪名，屬想像競合犯，請依同法第55條規
    定，從一重之意圖營利供給賭博場所罪處斷。又本件既係以
    電子遊戲機與人對賭，其行為本質上即含有反覆為同一種類
    事務之概念在內，是渠等前後多次賭博之行為，應為法律上
    之包括一罪，請以一罪論。至犯罪事實欄所示扣案之物，均
    為當場賭博之器具及兌換籌碼之財物及賭資，請依刑法第
    266條第2項之規定宣告沒收。
四、依刑事訴訟法第451條第1項聲請逕以簡易判決處刑。
    此  致
臺灣高雄地方法院
中    華    民    國    99    年    9    月     17    日
                              檢 察 官   楊慶瑞
上正本證明與原本無異
中    華    民    國    99    年    9    月    30    日
                              書 記 官
參考法條：
中華民國刑法第266條
（普通賭博罪與沒收物）
在公共場所或公眾得出入之場所賭博財物者，處 1 千元以下罰金
。但以供人暫時娛樂之物為賭者，不在此限。
當場賭博之器具與在賭檯或兌換籌碼處之財物，不問屬於犯人與
否，沒收之。
中華民國刑法第268條
（圖利供給賭場或聚眾賭博罪）
意圖營利，供給賭博場所或聚眾賭博者，處 3 年以下有期徒刑，
得併科 3 千 元以下罰金。
附記事項：本件係依刑事訴訟法簡易程式辦理，法院簡易庭得不
傳喚被告、輔佐人、告訴人、告發人等出庭即以簡易判決處刑；
被告、被害人、告訴人等對告訴乃論案件如已達成民事和解而要
撤回告訴或對非告訴乃論案件認有受傳喚到庭陳述意見之必要時
，請即另以書狀向簡易法庭陳述或請求傳訊。
附表：
┌───┬─────────┬─────────┐
│ 編號 │  查扣之電玩機台  │  數量（含IC板）  │
├───┼─────────┼─────────┤
│  1   │5PK電玩機台       │4台（含IC板4塊）  │
├───┼─────────┼─────────┤
│  2   │99天王電玩機台    │2台（含IC板2塊）  │
├───┼─────────┼─────────┤
│  3   │國王7PK電玩機台   │2台（含IC板2塊）  │
├───┼─────────┼─────────┤
│  4   │滿貫大亨電玩機台  │3台（含IC板3塊）  │
├───┼─────────┼─────────┤
│  5   │星鑽97電玩機台    │12台（含IC板12塊）│
├───┼─────────┼─────────┤
│  6   │皇冠霹靂馬電玩機台│1台（含IC板9塊）  │
├───┼─────────┼─────────┤
│  7   │孫悟空電玩機台    │7台（含IC板7塊）  │
├───┼─────────┼─────────┤
│  8   │戰國風電玩機台    │1台（含IC板9塊）  │
├───┼─────────┼─────────┤
│  9   │HUGA電玩機台      │2台（含IC板2塊）  │
├───┼─────────┼─────────┤
│  10  │金牌虎王電玩機台  │2台（含IC板2塊）  │
├───┼─────────┼─────────┤
│  11  │PAKEMON電玩機台   │1台（含IC板1塊）  │
├───┼─────────┼─────────┤
│  12  │中國象棋電玩機台  │1台（含IC板6塊）  │
├───┼─────────┼─────────┤
│  13  │皇冠迷13電玩機台  │5台（含IC板5塊）  │
├───┼─────────┼─────────┤
│  14  │鑽石賓果電玩機台  │6台（含IC板6塊）  │
├───┼─────────┼─────────┤
│  15  │獵豹電玩機台      │1台（含IC板1塊）  │
└───┴─────────┴─────────┘